【裁判字號】    92,訴緝,95
【裁判日期】    921231
【裁判案由】    毒品危害防制條例
【裁判全文】
臺灣桃園地方法院刑事判決                          九十二年度訴緝字第九五號
    公  訴  人  臺灣桃園地方法院檢察署檢察官
    被      告  戊○○
    選任辯護人  邱鎮北律師
                黃政雄律師
右列被告因違反毒品危害防制條例案件，經檢察官提起公訴（九十一年度偵字第六五
二八號），本院判決如左：
    主  文
戊○○共同持有第一級毒品，處有期徒刑拾月。扣案之第一級毒品海洛因貳包（驗餘
共淨重貳拾伍點壹公克，包裝共重壹點貳壹公克），沒收銷燬之。
    事  實
一、戊○○明知海洛因係屬毒品危害防制條例第二條第二項第一款所規範之第一級毒
    品，不得非法持有、施用，竟仍與其夫鄧木盛（通緝中，待到案後始另行審結）
    共同基於持有之犯意聯絡，於民國九十一年三月二十六日十二時許，依從其夫鄧
    木盛指示至桃園縣新屋交流道旁，以新台幣（下同）四萬五千元之代價，向綽號
    「小陳」之成年男子（真實年籍姓名不詳）購買預備供其與鄧木盛施用之第一級
    毒品海洛因二包（一包淨重二‧一一公克，包裝重０‧四四公克，純度為百分三
    十四‧二七、一包淨重二十二‧九九公克，包裝重０‧七七公克，純度為百分之
    五十四‧九），並將之藏放於其所有且隨身攜帶之手提包內，而與鄧木盛共同持
    有上開海洛因。嗣於九十二年三月二十六日十七時三十分許，警方接獲線報而持
    本院核發搜索票，至戊○○與鄧木盛共同租屋之桃園縣觀音鄉富源七十一之五十
    三號執行搜索，先查獲在屋內等候之鄧木盛及其友人庚○○、己○○、甲○○等
    人，並扣得第一級毒品海洛因三包（毛重分別為二‧一公克、０‧八公克、０‧
    六公克）、大麻粉末一包（毛重一‧一公克）、海洛因殘渣袋一只、玻璃吸食器
    一組、電子秤一台、研磨器一台、分裝夾鏈袋六大包等物；戊○○不知鄧木盛等
    人業經警查獲，猶依約於同日十八時三十分許攜帶上開代為購買之海洛因返回該
    處，未及交付予鄧木盛即為在場搜索之員警一併查獲，並扣得上開置於戊○○所
    有之手提袋內之第一級毒品海洛因二包（淨重合計二十五‧一公克，包裝共重一
    ‧二一公克）及辛○○所交付之現金五萬七千六百元。
二、案經桃園縣警察局報告臺灣桃園地方法院檢察署檢察官偵查起訴。
    理  由
壹、有罪部分：
一、訊之被告戊○○固不否認於右揭時地持有上開扣案第一級毒品海洛因二包（淨重
    合計二十五‧一公克，包裝共重一‧二一公克）為警查獲之事實，惟辯稱：該些
    海洛因係鄧木盛打電話要伊買回，供其吸食之用，並不是要販賣給他人云云。惟
    查：
    (一)桃園縣警察局員警尤瑞萌、唐國維等人於九十一年三月二十六日十七時三十分
      許，至桃園縣觀音鄉富源七十一之五十三號執行搜索，嗣被告戊○○於同日十
      八時三十分許進入該處，員警在其隨身攜帶之手提包內查獲經鑑定確為第一級
      毒品之海洛因一大包（淨重二十二‧九九公克，包裝重０‧七七公克，純度為
      百分之五十四‧九）、一小包（淨重二‧一一公克，包裝重０‧四四公克，純
      度為百分三十四‧二七），有上開第一級毒品二包扣案，並有搜索票、搜索扣
      押筆錄影本、桃園縣警察局少年隊扣押物品目錄表、扣押物品清單、法務部調
      查局九十一年五月七日調科壹字第０八０００五二三五號及第0000000
      00號鑑定通知書各一紙（偵查卷第三十頁至第三十三頁、第四十七頁、第一
      四七頁、本院卷）在卷可稽。
    (二)被告戊○○於警訊時供陳：在伊皮包內查獲之海洛因二包，是鄧木盛回台灣之
      前打電話指使伊向別人拿回來的，後於九十二年三月二十六日十二時許，在新
      屋交流道旁以四萬五千元，向綽號「小陳」之成年男子購得，是要供自己及鄧
      木盛吸食之用，並不是要販賣等語（見偵卷第十一頁至第十五頁），後在移送
      台灣桃園地方法院檢察署檢察官訊問及本院審理時均陳稱：皮包內的毒品是其
      在當天中午在新屋交流道旁，向綽號「小陳」買的，尚未即施用就被查獲等語
      （見偵卷第五十五頁、本院九十二年十二月十九日審理筆錄），是被告戊○○
      始終均稱查獲之二包海洛因是當天應鄧木盛要求向綽號小陳之人購入，供渠等
      施用，而共同被告鄧木盛雖於本院調查及審理時均未到庭應訊而遭通緝，固無
      法命之與被告戊○○對質，探求真偽，然被告戊○○與鄧木盛係夫妻，關係密
      切，衡情被告戊○○並無刻意設詞誣陷鄧木盛之理。另據共同被告鄧木盛在警
      訊及偵訊時稱：九十一年十二月起開始與戊○○一同居住在桃園縣觀音鄉富源
      七十一之五十三號租屋處，但九十一年三月十九日去大陸到回國這段期間，戊○○並沒有住在該處，伊當日下午二、三點才搭飛機返國，剛回到上開住處，
      門還未關上，警方就進入搜索等語（見同上偵卷第七頁至第九頁、第五十五頁
      反面），核與被告戊○○自陳：自鄧木盛九十一年三月十九日去大陸，其即回
      到桃園縣中壢市○○路十二號戶籍地居住，直至三月二十六日鄧木盛回國後，
      在同日十八時四十分許，才回到桃園縣觀音鄉富源七十一之五十三號租屋處，
      然隨即為警查獲等語相符（見偵卷第十二頁正、反面），並有鄧木盛護照內頁
      之簽證（即入出境資料）在卷可資佐證（見同上偵卷第一三二頁至第一三三頁
      ），是被告戊○○於共同被告鄧木盛出國期間既未回到渠等共同租屋居住之住
      處，若非與鄧木盛相約，焉可能在共同被告鄧木盛一回到上開租屋處，其即於
      一小時後（此段期間鄧木盛正遭員警執行搜索，業如前述，是不可能與被告戊○○聯絡），攜帶扣案第一級毒品海洛因二包返回該處。又共同被告鄧木盛前
      有多次違反肅清煙毒條例、麻醉藥品管理條例、毒品危害防制條例等案件，迭
      經免刑及觀察勒戒之前科記錄，此有鄧木盛台灣高等法院被告全國前案紀錄表
      一份附卷足參（見本院九十二年訴字第一九二號卷第五頁至第十一頁），又鄧
      木盛於查獲當日所採集尿液經檢驗結果，亦確呈安非他命及嗎啡反應，有桃園
      縣衛生局不法藥物尿液檢定書及法務部調查局檢驗通知書各一紙附卷可憑（九
      十一年毒偵卷第七五七號卷第六十二頁、本院九十一年毒聲字第一二五三號卷
      第六頁），是鄧木盛顯有施用第一級毒品海洛因慣習，因之被告戊○○稱：購
      買之海洛因是鄧木盛要伊買回來一同施用等語，與常情並無所捍格之處，復參
      以一般經驗法則，案發時之供述較少權衡利害得失或受他人之干預，因之被告
      戊○○上開所述述應可信為真實而堪為採信，故被告戊○○非單為己持有扣案
      二包海洛因，而同時基於幫助鄧木盛施用第一級毒品海洛因之意圖代為購買並
      持有扣案海洛因，且被告戊○○尚未及交付鄧木盛即為警查獲，致其及鄧木盛
      並未施用扣案海洛因，而毒品危害防制條例並未就預備施用毒品或施用未遂行
      為列入處罰，是被告戊○○將扣案海洛因交付鄧木盛前之持有扣案海洛因之行
      為，自不能為其施用毒品或幫助施用毒品行為所吸收，至屬灼然。
    (三)扣案海洛因二包係置於被告戊○○隨身攜帶之手提包內為警查獲，為被告戊○○所自承，且有搜索扣押筆錄一份資為佐證，足以證明被告戊○○確聽從共同
      被告鄧木盛指示購入扣案海洛因，並置於被告戊○○之皮包內保管持有。雖被
      告戊○○為警查獲當日所採集尿液經檢驗結果，亦呈安非他命及嗎啡陽性反應
      （同上桃園縣衛生局不法藥物尿液檢定書），然按刑法上所謂吸收犯，係指一
      罪所規定之構成要件，為他罪構成要件所包括，因而發生吸收關係者而言，如
      意圖供自己施用而持有毒品，進而施用，則其持有之低度行為，當然為高度之
      施用行為所吸收，不另論以持有毒品罪，惟如施用毒品者，另基於其他原因而
      單純持有毒品，其單純持有毒品之行為與施用毒品間即無高低度行為之關係可
      言，自不生吸收犯之問題（最高法院九十年台非字第一七四號判決意旨參照）
      ，經查，被告戊○○所持有之海洛因二包，合計淨重為二十五‧一公克，其持
      有數量之大，顯與其吸用前後之持有行為有間，況上開二包海洛因係被告戊○○遵照鄧木盛指示，於查獲當日中午始行購入，業如前述，而被告於警訊時稱
      ：最後一次施用毒品的時間是在九十一年三月二十一日，嗣於偵訊及本院審理
      時亦供稱：扣案之二包海洛因才剛買回來，未及施用就被警查獲等語，是足徵
      被告所為施用第一級、第二級毒品之行為，與其因鄧木盛指示而保管、持有扣
      案之海洛因並無任何關連，自與施用行為不生吸收關係，應就其持有行為單獨
      論罪。
    綜右事證，被告戊○○所為上開辯解，核屬卸責圖免之詞，並不足採信，本件事
    證明確，被告持有第一級毒品海洛因之犯罪行為，已經證明，應依法論科。
二、查海洛因為毒品危害防制條例所規範之第一級毒品，該條例第二條第二項第一款
    定有明文，不得非法持有。被告戊○○非法持有扣案之第一級海洛因，核其所為
    係犯毒品危害防制條例第十一條第一項之持有第一級毒品罪。公訴意旨雖以證人
    乙○欲向被告購買毒品惟經警查獲一事，業據證人乙○、尤瑞萌、唐國維等人證
    述甚詳，另被告無正當工作，如何維持生活開銷並一次購買高達約二十六公克之
    第一級毒品海洛因施用，而認被告所辯顯與事實不符等情，因認被告戊○○所為
    係犯毒品危害防制條例第四條第一項販賣第一級毒品罪嫌，並認被告與鄧木盛為
    共犯等語。惟按犯罪事實應依證據認定之，無證據不得推定其犯罪事實，刑事訴
    訟法第一百五十四條第二項定有明文；另犯罪事實之認定，應憑證據，如無相當
    之證據，或證據不足以證明，自不能以推測或擬制之方法，以為裁判之基礎；所
    謂積極證據足以為不利被告事實之認定，依據同院七十六年臺上字第四九八六號
    判例意旨，係指據為訴訟上證明之全盤證據資料，在客觀上以達於通常一般之人
    均不致於有所懷疑，而得確信被告確曾犯罪之程度、若未達到此一程度，而有合
    理懷疑之存在時，即無從為被告有罪之確信。經查，(1)證人乙○於警訊時陳稱：
    知道大陸老鄉賴阿珍有在施用毒品，所以在九十一年三月二十日向賴阿珍問得購
    買毒品之聯絡電話（號碼為0000000000號），在同年月二十六日第一
    次打電話聯絡一個叫「慧君」高高的女生，欲購買四千元白粉（即海洛因）來施
    用，約在平鎮市山仔頂的麥當勞交貨並且有詳述特徵，但不知道是警察等語（見
    偵卷第十五頁至第十六頁），然被告戊○○否認上情，並辯稱：伊有使用號碼為
    0000000000號之行動電話，但不認識乙○，不知道她為何要打電話來
    買毒品等語，而證人乙○已於案發後之九十一年四月五日搭機返回大陸，未再入
    境，且其大陸住居所不明而無法傳訊到庭與被告戊○○對質，然被告既坦承該行
    動電話門號在九十一年三月間為其使用（見本院九十二年十二月十九日審理筆錄
    ），復未曾抗辯借予他人使用或交由他人代為接聽，是則證人乙○在九十一年三
    月二十六日十七時三十二分零四秒許撥打上開電話與一名「慧君」之女子對話，
    該名自稱「慧君」之人應即為被告戊○○無訛，被告所辯顯與事實不符，而不足
    採信；(2)另經本院核對被告戊○○所使用之行動電話號碼0000000000
    號及證人乙○向友人丙○○借用之門號0000000000號行動電話於九十
    一年三月間之雙向通聯記錄，於九十一年三月二十六日十七時三十二分零四秒曾
    短暫通話一一九秒之時間，後在同年十八時四十分十三秒、四十七分三十六秒，
    再度通話一七三秒、四十九秒，此有上開行動電話號碼之通聯紀錄資料附卷可稽
    ，佐以警員尤瑞萌及唐國維於偵查及本院調查時所為證述：警方係於當天十八時
    三十分許，見被告戊○○返回上開住處時當場將其查獲，之後乙○撥打被告使用
    之行動電話0000000000號電話要找戊○○或是她老公，並問有沒有東
    西，當時是唐國維接聽，唐國維問乙○要拿什麼東西，但她沒有明確說出東西是
    指什麼，只說已經跟戊○○聯絡過，所以戊○○都知道，後來又問唐國維有沒有
    ，能不能代送，之後唐國維就約時間過去交貨，沒多久，乙○又再打電話確認是
    否已出發等語（見偵卷第一五０頁、本院九十二年三月五日訊問筆錄），並有警
    員報告書一份附卷可證（見偵卷第二七六至第二七八頁），亦即證人乙○係在九
    十一年三月二十六日十七時三十二分零四秒撥打上開電話，向自稱「慧君」之人
    相約交付「東西」，後來再於同日十八時四十分十三秒、四十七分三十六秒撥打
    上開電話欲與「慧君」之人確認，但因斯時被告已遭警查獲而由員警唐國維接聽
    ，乙○方與員警約定時間地點交貨而遭警一併查獲等情為真實，然依照證人乙○
    與員警唐國維於電話中所為對話內容，顯見證人乙○於九十一年三月二十六日十
    七時三十二分零四秒第一次與自稱「慧君」之人通話時，該自稱「慧君」之人並
    未明確承諾將交付「東西」給乙○，且顯未就交貨之數量、時間、地點達成協議
    ，否則衡情證人乙○大可依約定之時間、地點至現場等候，而無須再次打電話向
    「慧君」確認「有沒有東西」，亦無須於電話中詢問接聽電話之員警唐國維「有
    無東西」，並要求員警代為送貨，且證人乙○欲向自稱「慧君」之人拿取之「東
    西」究屬何物，是否即為公訴所主張之第一級毒品海洛因，並無明確之證據足堪
    認定，因之縱本件證人乙○確曾就購買「東西」乃至購買海洛因一事與被告戊○○通過電話，但雙方既未就買賣契約成立與否達成合意，自無法遽認被告戊○○
    預備或已著手於販賣第一級毒品海洛因給乙○之行為。(3)而被告戊○○係在九十
    一年三月二十六日中午十二時許即已購得扣案海洛因，業如前述，顯然被告戊○○並非是在接獲證人乙○在同日十七時三十二分零四秒打電話表示欲購買海洛因
    之邀約後，始基於販賣之意思而去購買扣案第一級毒品海洛因，自難認被告是在
    接獲乙○之購買毒品之電話，預備販賣給乙○，才起意購買扣案毒品；再者證人
    乙○既係在被告戊○○已購得扣案海洛因後才與之聯繫欲購買毒品，且被告當時
    身上已有多達二十五‧一公克之海洛因，如被告主觀上果有販賣之意，大可於電
    話中與乙○約定好交易之數量、時間及地點，證人乙○亦不需再次撥打電話與被
    告確認「有沒有東西」。(4)又依被告戊○○供述，扣案海洛因係渠於九十一年三
    月二十六日十二時許購入，而其於當日十八時三十分許為警查獲時，並未同時在
    其身上查獲分裝袋、電子秤或其他測量工具，亦有卷附搜索扣押證明筆錄可稽，
    是亦未能證明被告於依鄧木盛指示購買扣案海洛因之後，曾意圖出售他人獲利而
    將之分裝，自不得僅因為警查獲海洛因之包裝為二包，遽行推測被告於單純依指
    示購買海洛因之時有何營利意圖，或購入海洛因之後，變更為意圖販賣之意圖而
    持有該物品。從而，依諸右揭事證，扣案海洛因實係被告戊○○依鄧木盛指示，
    為供渠等施用所購入，而與鄧木盛共同持有，尚未及施用即為警查獲，並無任何
    積極證據足以認定被告係基於營利之意圖而購買、持有扣案之海洛因，或購入海
    洛因之後，變更為意圖販賣之意圖而持有該物品，應認公訴意旨所指被告涉嫌販
    賣第一級毒品予乙○之行為，尚屬不能證明，惟因持有毒品與販賣毒品間具有高
    低度行為之實質上一罪關係，且起訴持有毒品之基本社會事實同一，被告雖無本
    件販賣第一級毒品海洛因之犯行，惟仍應就其持有毒品之犯行予以論究，是公訴
    人認被告戊○○此部份所為係犯毒品危害防制條例第四條第一項之販賣第一級毒
    品罪，起訴法條尚有未洽，應予變更。而被告戊○○就持有第一級毒品行為，與
    鄧木盛之間具有犯意聯絡及行為分擔，為共同正犯。爰審酌被告戊○○素行、智
    識程度、犯罪之動機、目的、手段、所持有毒品海洛因之數量淨重合計達二十五
    ‧一公克，因而所致生之危害非輕，及其犯罪後企圖掩飾犯行而飾辭狡辯等一切
    情狀，量處如主文所示之刑。
三、至被告戊○○身上查獲而扣案之第一級毒品海洛因二包，合計淨重二十五‧一公
    克，包裝共重一‧二一公克，純度分別為百分三十四點二七、百分之五十四點九
    ，均係查獲之毒品，應依毒品危害防制條例第十八條第一項前段宣告沒收銷燬，
    另扣案之海洛因三包（毛重分別為二‧一公克、零‧八公克、零‧六公克）、大
    麻粉末一包（毛重一‧一公克）、海洛因殘渣袋三只、玻璃吸食器一組、電子秤
    一台、研磨器一台、分裝夾鏈袋六大包等物及現金五萬七千六百元，被告戊○○
    除自陳現金為其母親辛○○所給予之生活費用而為其所有外（此部分業據證人辛○○證述在卷－見本院九十二年十二月十九日審理筆錄），其他海洛因三包、海
    洛因殘渣袋、玻璃吸食器、電子秤、研磨器、分裝袋等物，被告戊○○均否認為
    其所有，而上開物品及現金均核與被告所犯本件之罪無涉，而沒收既為從刑之一
    種，依主從不可分原則，自應附隨於主刑而同時宣告之，除有罪、免刑等判決，
    於裁判時併宣告外，如諭知無罪之判決，既無主刑，從刑亦無所附麗（最高法院
    七十八年台非字第七二號判例意旨參照），因之上開物品既與本件論罪之持有第
    一級毒品海洛因無關之物品，自不予宣告沒收，附此明。
貳、不另為無罪諭知部分：
一、公訴意旨另略以：被告戊○○與鄧木盛均無正當工作，竟基於共同販賣第一級毒
    品海洛因之概括犯意聯絡，先於九十年十二月五日，委由鄧木盛表哥己○○及其
    當時女友丁○○出面，以丁○○名義向楊德宏簽約承租桃園縣觀音鄉富源七一之
    五三號房屋作為販賣據點，再由鄧木盛負責接洽毒品上手購毒或洽定後指示被告
    戊○○依約取貨，購得毒品後即在上址房屋以電子秤分裝小袋，並以被告戊○○
    使用之0000000000號、0000000000號（丁○○名義申請）
    或其它號碼之行動電話，及車牌號碼Ｖ五─二三六五號賓士車作為販毒之工具，
    共同在桃園縣境等地，連續販賣第一級毒品予大陸來台女子賴阿珍（已離台）及
    不特定人牟圖不法暴利。後在九十一年三月二十日，因離婚心煩之乙○素知大陸
    同鄉賴阿珍有購買海洛因施用之情況，而向其取得聯絡購買毒品之戊○○行動電
    話號碼0000000000號備用，迨九十一年三月二十六下午，乙○愈覺苦
    悶，決意施毒消解，遂撥打上該電話號碼與被告戊○○約定購買四千元之第一級
    毒品海洛因，被告戊○○虛以「尚須調貨」告之，惟仍約定是日十九時許，在桃
    園縣平鎮市○里路山仔頂「麥當勞」前交易，斯時，存貨無多之被告戊○○旋按
    鄧木盛指示地點，駕駛上述賓士車前往取得已由鄧木盛購定之毛重二十三點五公
    克及二點六公克各一包之海洛因，準備是夜及以後之交易所用。同日十七時三十
    分許，桃園縣警察局少年警察隊尤瑞萌、唐國維等人持搜索票前往桃園縣觀音鄉
    富源七一之五十三號搜索，當場查獲鄧木盛、庚○○、己○○及甲○○（以上施
    用毒品部分由檢察官另行偵辦），並扣得鄧木盛、戊○○共有之分裝六大包、電
    子秤一台、海洛因及海洛因殘餘袋等物，適被告戊○○依鄧木盛指示取毒駕車返
    回，再經警方於其隨身皮包查扣二包海洛因及販毒款項五萬七千六百元；未幾，
    乙○為確定被告戊○○能準時交易而先後二次借用不知情之友人丙○○所使用之
門號0000000000號行動電話，撥打電話與被告戊○○確認，然由警員
    唐國維予以接聽並佯允延至是夜十九時三十分交貨，嗣員警依約趕抵上開麥當勞
    ，按照所述特徵果見等待交易之乙○，因而查知上情，因認被告戊○○此部份涉
    嫌違反毒品危害防制條例第四條第一項之連續販賣第一級毒品海洛因罪嫌，並與
    鄧木盛為共同正犯云云。
二、按犯罪事實應依證據認定之，無證據不得推定其犯罪事實，刑事訴訟法第一百五
    十四條第二項定有明文。又犯罪事實之認定，應憑真實之證據，倘證據是否真實
    尚欠明確，自難以擬制推測之方法，為其判斷之基礎；而認定犯罪事實之證據係
    指足以認定被告確有犯罪行為之積極證據而言，該項證據自須適合於被告犯罪事
    實之認定，始得採為斷罪資料，最高法院著有五十三年度臺上字第六五六號、二
    十九年度上字第三一○五號判例可參。且刑事訴訟上證明之資料，無論其為直接
    或間接證據，均須達於通常一般之人均不致有所懷疑，而得確信其為真實之程度
    ，始得據為有罪之認定，若其關於被告是否犯罪之證明未能達此程度，而有合理
    懷疑之存在，致使無從形成有罪之確信，根據「罪證有疑，利於被告」之證據法
    則，即不得遽為不利被告之認定，亦有最高法院七十六年度臺上字第四九八六號
    判例可稽。其以情況證據（即間接證據）斷罪時，尤須基於該證據在直接關係上
    所可證明之他項情況事實，本乎推理作用足以確證被告有罪，方為合法，不得徒
    憑主觀上之推想，將一般經驗上有利被告之其他合理情況逕予排除。
三、本件公訴意旨認被告戊○○涉犯販賣第一級毒品之罪，無非係以：證人乙○欲向
    其購買毒品而經警查獲一事，業據證人乙○、尤瑞萌、唐國維等人證述甚詳，而
    被告無正當工作，如何維持生活開銷並一次購買高達約二十六公克之第一級毒品
    海洛因施用，認被告所辯顯與事實不符等情，且扣有電子磅秤一個、分裝袋六包
    、研磨器等物，以及被告持有海洛因數量約達二十六公克等為其主要論據。訊據
    被告戊○○固坦承於前開時間、地點持有扣案之第一級毒品海洛因二包，惟堅詞
    否認所購入、扣案之第一級毒品海洛因係打算分裝販售予不特定人，並辯稱：純
    粹是依照鄧木盛指示，為供自己及鄧木盛施用而於當日向綽號「小陳」之人購買
    ，並不是預備供販賣之用，伊不認識乙○，先前也沒有販賣過毒品給乙○或其他
    人等語。經查：
    (一)證人乙○於警訊時陳稱：知道大陸老鄉賴阿珍有在施用毒品，所以在九十一年
      三月二十日向賴阿珍問得購買毒品之聯絡電話（號碼為0000000000
      號），在同年月二十六日第一次打電話聯絡一個叫「慧君」高高的女生，欲購
      買四千元白粉（即海洛因）來施用，約在平鎮市山仔頂的麥當勞交貨並且有詳
      述特徵，但不知道是警察等語（見偵卷第十五頁至第十六頁），然被告戊○○
      否認上情，並辯稱：伊有使用號碼為0000000000號之行動電話，但
      不認識乙○，不知道她為何要打電話來買毒品等語，而證人乙○已於案發後之
      九十一年四月五日搭機返回大陸，未再入境，且其大陸住居所不明而無法傳訊
      到庭與被告戊○○對質，然被告既坦承該行動電話門號在九十一年三月間為其
      使用（見本院九十二年十二月十九日審理筆錄），復未曾抗辯借予他人使用或
      交由他人代為接聽，是則證人乙○在九十一年三月二十六日十七時三十二分零
      四秒許撥打上開電話與一名「慧君」之女子對話，該名自稱「慧君」之人應即
      為被告戊○○無訛，被告所辯顯與事實不符，而不足採信。
    (二)另經本院核對被告戊○○所使用之行動電話號碼0000000000號及證
      人乙○向友人丙○○借用之門號0000000000號行動電話於九十一年
      三月間之雙向通聯記錄，於九十一年三月二十六日十七時三十二分零四秒曾短
      暫通話一一九秒之時間，後在同年十八時四十分十三秒、四十七分三十六秒，
      再度通話一七三秒、四十九秒，此有上開行動電話號碼之通聯紀錄資料附卷可
      稽，佐以警員尤瑞萌及唐國維於偵查及本院調查時所為證述：警方係於當天十
      八時三十分許，見被告戊○○返回上開住處時當場將其查獲，之後乙○撥打被
      告使用之行動電話0000000000號電話要找戊○○或是她老公，並問
      有沒有東西，當時是唐國維接聽，唐國維問乙○要拿什麼東西，但她沒有明確
      說出東西是指什麼，只說已經跟戊○○聯絡過，所以戊○○都知道，後來又問
      唐國維有沒有，能不能代送，之後唐國維就約時間過去交貨，沒多久，乙○又
      再打電話確認是否已出發等語（見偵卷第一五０頁、本院九十二年三月五日訊
      問筆錄），並有警員報告書一份附卷可證（見偵卷第二七六至第二七八頁），
      亦即證人乙○係在九十一年三月二十六日十七時三十二分零四秒撥打上開電話
      ，向自稱「慧君」之人相約交付「東西」，後來再於同日十八時四十分十三秒
      、四十七分三十六秒撥打上開電話欲與「慧君」之人確認，但因斯時被告已遭
      警查獲而由員警唐國維接聽，乙○方與員警約定時間地點交貨而遭警一併查獲
      等情為真實，然依照證人乙○與員警唐國維於電話中所為對話內容，顯見證人
      乙○於九十一年三月二十六日十七時三十二分零四秒第一次與自稱「慧君」之
      人通話時，該自稱「慧君」之人並未明確承諾將交付「東西」給乙○，且顯未
      就交貨之數量、時間、地點達成協議，否則衡情證人乙○大可依約定之時間、
      地點至現場等候，而無須再次打電話向「慧君」確認「有沒有東西」，亦無須
      於電話中詢問接聽電話之員警唐國維「有無東西」，並要求員警代為送貨，且
      證人乙○欲向自稱「慧君」之人拿取之「東西」就屬何物，是否即為公訴所主
      張之第一級毒品海洛因，並無明確之證據足堪認定，因之縱本件證人乙○確曾
      就購買「東西」乃至購買海洛因一事與被告戊○○通過電話，但雙方既未就買
      賣契約成立與否達成合意，自無法遽認被告戊○○預備或已著手於販賣第一級
      毒品海洛因給乙○之行為。
    (三)而被告戊○○係在九十一年三月二十六日中午十二時許即已購得扣案海洛因，
      業如前述，顯然被告戊○○並非是在接獲證人乙○在同日十七時三十二分零四
      秒打電話表示欲購買海洛因之邀約後，始基於販賣之意思而去購買扣案第一級
      毒品海洛因，自難認被告是在接獲乙○之購買毒品之電話，預備販賣給乙○，
      才起意購買扣案毒品；再者證人乙○既係在被告戊○○已購得扣案海洛因後才
      予之聯繫欲購買毒品，且被告當時身上已有多達二十五‧一公克之海洛因，如
      被告主觀上果有販賣之意，大可於電話中與乙○約定好交易之數量、時間及地
      點，而不需有所推諉，證人乙○亦不需再次撥打電話與被告確認「有沒有東西
      」。從而，依諸右揭事證，扣案海洛因實係被告戊○○依鄧木盛指示，為供渠
      等施用所購入，而與鄧木盛共同持有，尚未及施用即為警查獲，並無任何積極
      證據足以認定被告係基於營利之意圖而持有扣案之海洛因，又依被告戊○○所
      為供述，扣案海洛因係渠於九十一年三月二十六日十二時許購入，而其於當日
      十八時三十分許為警查獲時，並未同時在其身上查獲分裝袋、電子秤或其他測
      量工具，亦有卷附搜索扣押證明筆錄可稽，是亦未能證明被告於依鄧木盛指示
      購買扣案海洛因之後，曾意圖出售他人獲利而將之分裝，自不得僅因為警查獲
      海洛因之包裝為二包，遽行推測被告於單純依指示購買海洛因之時有何營利意
      圖，或購入海洛因之後，變更為意圖販賣之意圖而持有該物品，應認公訴意旨
      所指被告涉嫌販賣第一級毒品給乙○行為，尚屬不能證明。
    (四)而警方固在被告桃園縣觀音鄉富源七十一之五十三租屋處查獲扣案之電子秤、
      分裝袋、研磨器等物品，然被告戊○○均否認為其所有，而鄧木盛、庚○○、
      己○○等人亦均未指認為被告戊○○所有，此外復無其他證據足認被告戊○○
      與上開物品有何關係，況上開物品並非專供販買毒品所用之物，自無法以此推
      認係供被告販賣毒品之用，此外，遍查全卷，並無任何證據或其他佐證資料以
      資證明被告確有與共同被告鄧木盛曾或正從事毒品交易，而出售給賴阿珍或其
      他不特定人，尚難因被告於前揭時、地經警查獲持有右開毒品海洛因，即遽認
      被告販賣或與鄧木盛共同販賣毒品之事實，是公訴人所指被告涉有連續販賣第
      一級毒品之犯行，尚屬不能證明，
四、綜上所述，公訴人所引證據，尚不足以援為認定被告戊○○確有與鄧木盛共同販
    賣第一級毒品行為之依據，此外復無其他積極證據足以證明被告確有販賣第一級
    之行為，應認公訴意旨所指被告涉嫌販賣第一級毒品行為部分，應屬不能證明，
    惟因依公訴意旨認連續販賣第一級毒品之行為與上揭有罪之持有行為部分，分別
    具有吸收關係之實質上一罪關係或連續犯之裁判上一罪關係，該未能證明犯罪部
    分，爰均不另為無罪之諭知，附此敘明。
據上論斷，應依刑事訴訟法第二百九十九條第一項前段、第三百條，毒品危害防制條
例第十一條第一項、第十八條第一項前段，刑法第十一條前段、第二十八條，判決如
主文。
本案經檢察官張尹敏到庭執行職務
中      華      民      國    九十二    年     十二     月    三十一    日
                                 臺灣桃園地方法院刑事第六庭
                                     審判長法  官  周政達
                                           法  官  潘進順
                                           法  官  何俏美
右正本證明與原本無異。
如不服本判決，應於判決送達後十日內向本院提出上訴狀( 應附繕本 )，上訴於
臺灣高等法院。
                                           書記官  王泰元
中      華      民      國    九十三    年     一       月      二      日
附錄本判決論罪科刑法條：
毒品危害防制條例第十一條
持有第一級毒品者，處三年以下有期徒刑、拘役或新台幣五萬元以下罰金。
持有第二級毒品者，處二年以下有期徒刑、拘役或新台幣三萬元以下罰金。
持有專供製造或施用毒品之器具者，處一年以下有期徒刑、拘役或新台幣一萬元以下
罰金


司法院資訊處製作；財團法人民間司法改革基金會備份。
